【裁判字號】    88,交上易,1920
【裁判日期】    890223
【裁判案由】    過失傷害
【裁判全文】
臺灣高等法院臺南分院刑事判決           八十八年度交上易字第一九二號   Ｇ
      上  訴  人
      即  被  告  甲  ○  ○
      選任辯護人  吳  信  賢
右上訴人因過失傷害案件，不服臺灣臺南地方法院八十八年度交易字第二四○號中華
民國八十八年九月二十三日第一審判決（起訴案號：臺灣臺南地方法院檢察署八十八
年度偵字第六七四二號），提起上訴，本院判決如左：
      主      文
原判決撤銷。
甲○○無罪。
      理      由
一、公訴意旨略以；甲○○係五崧捷運股份有限公司司機，為從事駕駛業務之人，於
    民國（下同）八十八年三月二十日下午五時五十分許，駕駛車牌號碼ＪＷ－○六
    七號營業小貨車，沿省道台一線由北向南行駛，途經省道台一線（二九八公里）
    與台南縣官田鄉○○路○○路口處，應注意車前狀況，並隨時採取必要之安全措
    施，以避免危害發生，而依當時情形，又無不能注意之情事，竟疏未注意，適有
    丙○○駕駛車牌號碼ＫＭ－二四九五號自用小客車內載乙○○，沿同省道由南向
    北行駛，行經該路口欲左轉至南廓路，亦疏未注意汽車駕駛人飲酒後其吐氣所含
    酒精成份超過每公升○點二五毫克以上者不得駕車，及轉彎車應讓直行車先行，
    仍於飲酒後其吐氣所含酒精成份達○點七五毫克時駕車，且於上開路口貿然左轉
    ，甲○○見狀煞車閃避不及，致撞擊丙○○所駕駛之自用小客車，因而造成丙○○受有「頭部外傷併頭皮撕裂傷、臉部撕裂傷、右側第九肋骨骨折、左側第六、
    七、八肋骨骨折」，及乙○○受有「肝臟撕裂、右側腎臟挫傷」等傷害。甲○○
    於肇事後，未被有偵查犯罪職權之公務員或機關發覺其為犯嫌前，即主動向警察
    機關自首，進而接受裁判。因認甲○○涉犯刑法第二百八十四條第二項前段之業
    務上過失傷害罪嫌云云。
二、訊據上訴人即被告甲○○，固坦承有於右揭時、地駕車發生車禍致丙○○及乙○○受傷之事實，惟矢口否認其有過失情事，辯稱；伊當時由北向南正常行駛，而
    丙○○酒醉駕車由南向北行駛左轉彎，未讓直行車先行致發生撞及，應無過失云
    云。
三、經查；本件告訴人丙○○於警訊時辯稱；其當時係由南向北行至路口，見綠燈欲
    行左轉，而被告則係由北向南行至路口直行，當亦是綠燈，並無闖紅燈之違規可
    言，乃告訴人指稱被告闖紅燈急速行進，顯與事實不符，要難採信。告訴人既屬
    左轉車輛，依規定應讓直行車先行，故當時路權應是被告所駕駛車輛，告訴人違
    規搶道致生車禍，足見本件肇事之過失責任應在告訴人丙○○，被告行車應無過
    失可言。何況，告訴人係飲酒後駕車，且所含酒精成份達○點七五毫克時駕車，
    遠超過現今刑罰中不能正常駕駛之標準甚多，告訴人丙○○於車禍發生後，竟昏
    睡於車上，又有照片在卷可按，告訴人酒醉駕車並然急左轉彎，縱令被告注意車
    前狀況，顯亦無法避免車禍之發生。況本件經本院函送台灣省台南區車輛行車事
    故鑑定委員會鑑定結果，亦認丙○○酒醉駕駛小客車，轉彎車未讓直行車先行，
    為肇事原因，甲○○無肇事因素，有該委員會八十九年一月十日南鑑字第八八一
    四三二號函一份，附卷可稽。因而堪認被告對於本件車禍，不負過失責任。
四、原審未及送囑鑑定機關鑑定責任歸屬，遽予以被告論罪科刑，容有未洽，被告上
    訴意旨否認犯罪，指摘原判決不當為有理由，應予撤銷改判，另為無罪之諭知。
據上論結，應依刑事訴訟法第三百六十九條第一項前段、第三百六十四條、第三百零
一條第一項，判決如主文。
本案經檢察官張佩珍到庭執行職務。
中    華    民    國      八十九      年      二      月      二十三    日
                                  臺灣高等法院臺南分院刑事第四庭
                                      審判長法官  陳    義    仲
                                            法官  蔡    崇    義
                                            法官  徐    財    福
右正本證明與原本無異。
不得上訴。
                                      法院書記官  王    全    龍
中    華    民    國      八十九      年      二      月     二十四     日


司法院資訊處製作；財團法人民間司法改革基金會備份。
